【裁判字號】    98,訴,348
【裁判日期】    980327
【裁判案由】    違反毒品危害防制條例
【裁判全文】
臺灣彰化地方法院刑事判決               98年度訴字第348號
公  訴  人  臺灣彰化地方法院檢察署檢察官
被      告  甲○○
上列被告因違反毒品危害防制條例案件，經檢察官提起公訴（98
年度毒偵字第211號），本院裁定以簡式審判程序審理，判決如
下：
    主    文
甲○○施用第一級毒品，累犯，處有期徒刑柒月。
    犯  罪  事  實
一、甲○○前因偽造貨幣案件，由臺灣彰化地方法院檢察署檢察
    官提起公訴，經本院於民國91年12月16日，以91年度訴字第
    811號判處有期徒刑1年10月確定。復因違反毒品危害防制條
    例案件，經本院以91年度毒聲字第1658號裁定送觀察、勒戒
    後，認無繼續施用毒品之傾向，於91年7月31日執行完畢後
    釋放，並由臺灣彰化地方法院檢察署檢察官於同日，以91年
    度毒偵字第1516、1766號為不起訴處分確定。又因違反毒品
    危害防制條例案件，由臺灣彰化地方法院檢察署檢察官向本
    院提起公訴，並經本院於92年7月23日，以92年度訴字第755
    號判處有期徒刑7月，並於92年8月14日確定，經與前開偽造
    貨幣案件接續執行，甫於94年10月24日因縮短刑期而假釋出
    獄，並於95年5月9日假釋期滿未經撤銷視為執行完畢。再因
    施用毒品案件，經本院於96年4月2日，以96年訴緝字第7號
    判處有期徒刑11月、6月，定應執行刑為有期徒刑1年3月確
    定，嗣經減刑，甫於96年9月13日執行完畢。詎仍不知警惕
    ，另基於施用第一級毒品海洛因之犯意，於97年12月14日某
    時，在其位於彰化縣田尾鄉溪畔村溪畔巷65弄5號之住處內
    ，以將海洛因摻入香菸內點燃吸煙之方式，施用第一級毒品
    海洛因一次。嗣於97年12月16日晚上10時20分許，為警查獲
    採尿送驗，結果呈毒品嗎啡陽性反應。
二、案經彰化縣警察局員林分局報請臺灣彰化地方法院檢察署檢
    察官偵查起訴。
    理    由
一、本件被告甲○○所犯係死刑、無期徒刑、最輕本刑為三年以
    上有期徒刑或高等法院管轄第一審案件以外之罪，並於本院
    行準備程序時就被訴事實為有罪之陳述，本院合議庭依前揭
    規定，經評議結果，裁定改由受命法官獨任行簡式審判程序
    ，先予敘明。
二、上揭犯罪事實，業據被告甲○○於本院審理中坦承不諱，且
    其於97年12月16日為警查獲時所採取之尿液，經送鑑驗結果
    ，確呈嗎啡及可待因陽性反應，此有彰化縣警察局員林分局
    委託檢驗尿液代號與真實姓名對照單及詮昕科技股份有限公
    司98年1月6日濫用藥物尿液檢驗報告各一紙附卷可稽，足認
    被告之自白應與事實相符，洵堪採信。
三、按修正毒品危害防制條例就施用毒品者，僅於「初犯」及「
    五年後再犯」二種情形，有其追訴條件之限制，即須於初犯
    經觀察、勒戒或強制戒治釋放後，五年內均無施用毒品之行
    為，始能認其前所實施之觀察、勒戒或強制戒治已足遮斷毒
    癮，而得於五年後再犯時，再予適用初犯之規定，重行觀察
    、勒戒等程序；倘五年內已經再犯，被依法追訴處罰，縱其
    第三次（或第三次以上）施用毒品之時間在初犯釋放五年以
    後，即與「五年後再犯」之情形有別，且因已於「五年內再
    犯」，顯見其再犯率甚高，原實施觀察、勒戒或強制戒治，
    已無法收其實效，而無五年戒斷期之存在，自無再經觀察、
    勒戒及強制戒治之必要，應由檢察官逕行起訴，最高法院95
    年度台非字第59號判決、95年度台非字第65號判決及95年度
    第7次刑事庭會議決定足供參照。本件被告前因違反毒品危
    害防制條例案件，經本院以91年度毒聲字第1658 號裁定送
    觀察、勒戒後，認無繼續施用毒品之傾向，於91年7月31日
    執行完畢後釋放，並由臺灣彰化地方法院檢察署檢察官於同
    日，以91年度毒偵字第1516、1766號為不起訴處分確定。又
    因違反毒品危害防制條例案件，由臺灣彰化地方法院檢察署
    檢察官向本院提起公訴，並經本院於92年7月23日，以92年
    度訴字第755號判處有期徒刑7月，並於92年8月14 日確定，
    經與前開偽造貨幣案件接續執行，甫於94年10月24日因縮短
    刑期而假釋出獄，並於95年5月9日假釋期滿未經撤銷視為執
    行完畢。再因施用毒品案件，經本院於96年4月2日，以96年
    訴緝字第7號判處有期徒刑11月、6月，應執行有期徒刑1年3
    月確定，嗣經減刑，甫於96年9月13日執行完畢，此有臺灣
    彰化地方法院檢察署刑案資料查註紀錄表及臺灣高等法院被
    告前案紀錄表各一份附卷可稽；是被告於97年間再次施用毒
    品之犯行，即與觀察、勒戒或強制戒治執行完畢釋放後五年
    後再犯施用毒品罪之情形有別，應依法論科。
四、按海洛因係毒品危害防制條例所定之第一級毒品，不得非法
    施用。核被告所為，係犯毒品危害防制條例第10條第1項之
    施用第一級毒品罪。被告為施用毒品而持有第一級毒品，其
    持有之低度行為應為施用之高度行為所吸收，不另論罪。又
    被告前因施用毒品案件，經本院於96年4月2日，以96年訴緝
    字第7號判處有期徒刑11月、6月，應執行有期徒刑1年3月確
    定，嗣經減刑，甫於96年9月13日執行完畢，有臺灣彰化地
    方法院檢察署刑案資料查註紀錄表及臺灣高等法院被告前案
    紀錄表各一份附卷可稽，被告於受有期徒刑之執行完畢後，
    五年內故意再犯有期徒刑以上之罪，為累犯，應依刑法第47
    條第1項規定，加重其刑。爰審酌被告曾有施用毒品罪前科
    ，仍再施用本件毒品，惟其對他人權益之侵害仍屬有限，已
    於本院審理時坦承犯行，暨其施用之情節等一切情狀，量處
    如主文所示之刑。
據上論斷，應依刑事訴訟法第273條之1第1項、第299條第1項前
段，毒品危害防制條例第10條第1項，刑法第11條前段、第47條
第1項，判決如主文。
本案經檢察官蔡明達到庭執行職務
中    華    民    國    98    年    3    月    27    日
                  刑事第四庭         法  官  吳俊螢
以上正本證明與原本無異。
如不服本判決，應於收受判決後10日內向本院提出上訴書狀，並
應敘述具體理由；其未敘述上訴理由者，應於上訴期間屆滿後20
日內向本院補提理由書（均須按他造當事人之人數附繕本「切勿
逕送上級法院」）。
中    華    民    國    98    年    3    月    27    日
                                     書記官  林怡吟
附錄本案論罪科刑法條全文：
毒品危害防制條例第十條第一項
施用第一級毒品者，處六月以上五年以下有期徒刑。


司法院資訊處製作；財團法人民間司法改革基金會備份。
